Images des répertoires du notaire Jean Fourcault de Pavant pour l'étude XXXV
Archives nationales de France
Images des répertoires du notaire Jean Fourcault de Pavant pour l'étude XXXV
30 octobre 1762 - 15 janvier 1778
MC/RE/XXXV/12 - MC/RE/XXXV/13
Etude XXXV; Fourcault de pavant, Jean
2 registres
Archives nationales de France
Minutes et répertoires: la loi 2008-696 du 15 juillet 2008 relative aux archives a fixé à 75 ans à compter de la date de l'acte, ou à 25 ans à compter de la date du décès de l'intéressé si ce délai est plus bref, le délai de communication des minutes et répertoires des notaires; ce délai est porté à 100 ans à compter de la date de l'acte si le document se rapporte à un mineur (code du Patrimoine, articles L213-2, 4e d et 5e).
Autres documents de l'étude (dossiers de clients, comptabilité...): s'agissant d'archives privées, ces documents sont communicables selon les modalités fixées par le déposant ou le donateur.
Certains documents ne sont pas accessibles sous leur forme originale en raison de leur mauvais état de conservation.
Registres entrés aux Archives nationales en 1929.
Images des répertoires de l’étude XXXV
Archives de l'étude XXXV
répertoire d'officier public ministériel
- Répertoire chronologique pour la période du 30 octobre 1762 au 31 décembre 1766, 30 octobre 1762 - 31 décembre 1766; MC/RE/XXXV/12; Le répertoire comporte 74 feuillets et fait partie d'un registre de 493 feuillets de papier manuscrits, hauteur 37 x largeur 25 cm, paginés par le commissaire nommé par le département de Paris en exécution de la loi du 14 mars 1793. Le registre n'est pas en bon état. La reliure est à restaurer.
  Registre folioté en 2003 (foliotation non visible à l'écran)
  Le registre contient aussi le répertoire des notaires François Rahault pour la période du 5 janvier au 28 mars 1740, et René Baron pour la période du 2 avril 1740 au 24 octobre 1762.
  Le répertoire contient les informations suivantes: 1. nature de l'acte; 2. nom, prénom, des parties; 3. date du jour.
  Voir aussi au répertoire de Thion de la Chaume, MC/RE/XXXV/16, f° 26 r°-38 r°, un état des minutes manquantes pour la période de 1709 à 1809.
  répertoire
  - Liste chronologique des actes pour la période du 30 octobre au 31 décembre 1762, 30 octobre - 31 décembre 1762; 421 r°-423 v°; 3 feuillets
  - Liste chronologique des actes pour la période du 1er janvier au 31 décembre 1763, 1er janvier - 31 décembre 1763; 423 v°-438 v°; 16 feuillets
  - Liste chronologique des actes pour la période du 1er janvier au 31 décembre 1764, 1er janvier - 31 décembre 1764; 439 r°-455 v°; 17 feuillets
  - Liste chronologique des actes pour la période du 2 janvier au 31 décembre 1765, 2 janvier - 31 décembre 1765; 456 r°-472 v°; 17 feuillets
  - Liste chronologique des actes pour la période du 1er janvier au 31 décembre 1766, 1er janvier - 31 décembre 1766; 473 r°-493 v°; 21 feuillets
- Répertoire chronologique pour la période du 2 janvier 1767 au 15 janvier 1778, 2 janvier 1767 - 15 janvier 1778; MC/RE/XXXV/13; Un registre de 294 feuillets de papier manuscrits, hauteur 36,5 x largeur 24 cm, paginés par le commissaire nommé par le département de Paris en exécution de la loi du 14 mars 1793. Le registre n'est pas en bon état. La reliure est à restaurer.
  - Liste chronologique des actes pour la période du 2 janvier au 31 décembre 1767, 2 janvier - 31 décembre 1767; 4 r°-27 r°; 24 feuillets
  - Liste chronologique des actes pour la période du 2 janvier au 31 décembre 1768, 2 janvier - 31 décembre 1768; 28 r°-54 v°; 27 feuillets
  - Liste chronologique des actes pour la période du 2 janvier au 31 décembre 1769, 2 janvier - 31 décembre 1769; 55 r°-80 v°; 26 feuillets
  - Liste chronologique des actes pour la période du 2 janvier au 31 décembre 1770, 2 janvier - 31 décembre 1770; 81 r°-104 r°; 24 feuillets
  - Liste chronologique des actes pour la période du 2 janvier au 31 décembre 1771, 2 janvier - 31 décembre 1771; 105 r°-128 v°; 24 feuillets
  - Liste chronologique des actes pour la période du 1er janvier au 31 décembre 1772, 1er janvier - 31 décembre 1772; 129 r°-156 r°; 28 feuillets
  - Liste chronologique des actes pour la période du 3 janvier au 31 décembre 1773, 3 janvier - 31 décembre 1773; 156 v°-183 r°; 28 feuillets
  - Liste chronologique des actes pour la période du 2 janvier au 31 décembre 1774, 2 janvier - 31 décembre 1774; 183 v°-206 v°; 24 feuillets
  - Liste chronologique des actes pour la période du 1er janvier au 31 décembre 1775, 1er janvier - 31 décembre 1775; 207 r°-231 v°; 25 feuillets
  - Liste chronologique des actes pour la période du 2 janvier au 31 décembre 1776, 2 janvier - 31 décembre 1776; 232 r°-262 v°; 31 feuillets
  - Liste chronologique des actes pour la période du 2 janvier au 31 décembre 1777, 2 janvier - 31 décembre 1777; 263 r°-292 v°; 30 feuillets
  - Liste chronologique des actes pour la période du 2 au 15 janvier 1778, 2 janvier - 15 janvier 1778; 293 r°-294 r°; 2 feuillets
  - Récolement d'actes pour la période du 12 janvier 1741 à octobre 1774, 12 janvier 1741 - octobre 1774; 1 r°-3 v°; 3 feuillets